臺灣新竹地方法院民事裁定
109年度竹司調字第339號
聲  請  人  邵陽寶慶產業集中區投資建設開發有限公司


法定代理人  伍旺勇  



上列聲請人與相對人賴文雄間聲請調解事件，本院裁定如下：
    主  文
聲請駁回。
聲請費用由聲請人負擔。
    理  由
一、按法院認調解之聲請，有下列各款情形之一者，得逕以裁定
    駁回之：五.送達於他造之通知書，應為公示送達或於外國
    為送達者，民事訴訟法第406條第1項第5款定有明文。
二、本件聲請人主張：相對人前於西元2020年6月29日與聲請人
    簽訂茶酒項目引進合同，約明租賃聲請人寶慶工業集中區標
    準廠房一區7動1樓、2樓共計7524平方公尺之廠房，用於茶
    酒、茶葉精加工項目生產場地，兩造合同約定租金為1年租
    金為人民幣677160元，租賃期間2年(即自2015年1月1日起至
    2017年1月1日)，每半年一支付。又兩造約定相對人逾期繳
    納有關費用，每逾期1日按費用加萬分之5加收違約金，承租
    期滿相對人若逾期騰退全部場地，每逾期1日按月租金和管
    理費之2倍計收違約金。惟查，於系爭合同簽訂後，相對人
    未按合同約定繳納租金及水電費，也未按合同約定在租賃期
    滿後騰退場地，於西元2017年1月1日合同到期後仍繼續佔用
    聲請人之廠房，經聲請人多次催告無果，聲請人於2018年9
    月7日對相對人租賃之廠房進行公證騰空，並收回租賃廠房
    。是聲請人認相對人拖欠租金之行為已嚴重違約，相對人應
    依合同之規定除應清償積欠之租金人民幣0000000元、違約
    金人民幣0000000元、搬遷費用人民幣75540元及欠付水電費
    人民幣156271元，合計相對人應給付聲請人人民幣0000000
    元乙節，聲請調解等語。
三、惟查，本件聲請人聲請調解卻未於聲請調解狀上載明相對人
    之送達地址，而係聲請本院發函予聲請人向戶政機關調取相
    關資料後補陳，經本院於民國(下同)109年11月24日以新院
    嶽民政109竹司調339字第039949號函通知聲請人於文到5日
    內補正，聲請人於109年11月30日收受送達後未為補正，經
    本院再於109年12月31日以新院嶽民政109竹司調339字第044
    610號函通知聲請人於文到5日內補正，聲請人於110年1月8
    日收受送達後仍逾期未為補正，嗣本院依聲請人之聲請加註
    聲請人之法定代理人姓名後復於110年1月11日以新院嶽民政
    109竹司調339字第001134號函再次通知聲請人於文到5日內
    補正，惟聲請人於110年1月14日收受送達後仍無正當理由逾
    期未為補正；是經本院依職權查詢相對人之戶籍資料，依相
    對人個人基本資料查詢結果單所示，相對人已於98年8月31
    日已遷出國外，是依前揭法條規定，本件聲請人調解之聲請
    應予以裁定駁回之。
四、依民事訴訟法第406條第1項第5款、第95條、第78條，裁定
    如主文。
四、如不服本裁定，應於裁定送達後10日內，以書狀向司法事務
    官提出異議。
中　　華　　民　　國　　110 　年　　1 　　月　　25　　日
                  民事庭    司法事務官